【裁判字號】    88,訴,1029
【裁判日期】    890418
【裁判案由】    損害賠償
【裁判全文】
臺灣屏東地方法院民事判決                            八十八年度訴字第一○二九號
    原      告  丙○○
                            身.
    訴訟代理人  丁○○      住.
    被      告  甲○○○    住.
                            身.
    訴訟代理人  乙○○      住.
右當事人間，請求損害賠償事件，本院判決如左：
    主    文
原告之訴及假執行之聲請均駁回。
訴訟費用由原告負擔。
    事    實
甲、原告方面：
一、聲明：求為判決：被告應給付原告新台幣玖拾肆萬玖仟元及本訴狀送達翌日起至
    清償日止，按年息百分之五計算之利息。並願供擔保以代釋明，請求宣告假執行
    。
二、陳述：
      坐落屏東縣九如鄉（段）一Ｏ三七號土地為原告丙○○之父龔其旺所有，嗣歸
      由案外人丁○○（即原告之弟）所有，但由原告種植，該土地於民國八十六年
      間為鈞院以八十六年執字第二二二Ｏ號拍賣抵押物強制執行事件查封拍賣，原
      告即表明該查封土地上之盆栽為原告所有，故鈞院上開執行事件拍賣公告上載
      明「本件拍賣之土地種有龍眼、荔枝、芒果、椰子及棕樹等，該等樹木本依
      法屬土地成分，已計價拍賣，拍定後點交，惟部分土地為九如鄉○○街四十七
      號房屋占用，房屋不在拍賣範圍，被占用之土地拍定不點交。拍賣土地上現有
      若干可移動之盆栽，依法不屬土地成分，不在拍賣範圍。」嗣該土地於八十八
      年八月二十四日由被告甲○○○拍定，被告本應依法請求鈞院定期點交，詎被
      告竟擅自僱請怪手將上開土地剷平，並損害前開土地上未保存登記之房屋另可
      移動之盆栽計七里香八盆、柴檀五盆、榕樹二十八盆、象牙樹六盆、山柑六盆
      、朴樹三盆、九芎、小榕樹、雜木一百五十棵均不知去向，致原告受有損害，
      被告不依法請求點交之不法侵害行為致原告受有損害，爰依估價單所載訴請被
      告給付如訴之聲明所載，並陳明願供擔保聲請宣告假執行云云。
三、證據：提出本院拍賣通知、估價單、估計單各一紙為證。
乙、被告方面：
一、聲明：求為判決駁回原告之訴；及為以供擔保為條件之免假執行宣告。
二、陳述：
    否認原告主張被告侵害之事實，被告於八十八年八月二十四日拍定上開土地，嗣
    於八十八年九月四日取得權利移轉證書，取得土地所有權後，被告之子乙○○多
    次與住於九如鄉○○街四十七號房屋之占用人即原告之姐龔杏娥連絡，多次協商
    請求將系爭盆栽移至相鄰原告之土地，詎遭其以不知原告在大陸何時返國為由拒
    絕，後乙○○向鈞院聲請點交，於八十八年九月十九日接獲執行命令，命債務人
    於十五日內將不動產點交被告，被告多次尋訪丁○○，終於高雄市○○區○○路
    一一四樓之二找到債務人，並轉交鈞院執行命令，並表明如無意見即於八十八年
    十月四日由被告接管。按依強制執行法第九十八條規定，拍賣之不動產取得權利
    移轉證書時，依法取得所有權，所有權人依法得主張其所有權，鈞院拍賣之上開
    土地，債務人未占用之部分，自無點交之問題，原告主張未保存房舍部分，未有
    損害；另遺留之盆栽可移動者，全數已移至原告相鄰土地部分，原告無損害之事
    實，此有照片三幀在卷可證，如不可移動部分，即為拍賣公告上之土地成分，已
    計價拍賣，原告自不得主張損害賠償，原告之訴為無理由，請求判決如主張主文
    所示等語。
三、證據：提出照片三幀為證，並聲請訊問證人蔡偉德。。
丙、本院依職權調取本院八十六執二二二Ｏ號拍賣抵押物強制執行卷。
    理    由
一、本件原告起訴主張：坐落屏東縣九如鄉（段）一Ｏ三七號土地為原告丙○○之父
    龔其旺所有，嗣歸由案外人丁○○（即原告之弟）所有，但由原告種植，系爭土
    地於民國八十六年間為本院以八十六年執字第二二二Ｏ號拍賣抵押物強制執行事
    件查封拍賣，原告即表明該查封土地上之盆栽為原告所有，故本院該執行事件拍
    賣公告上載明「本件拍賣之土地種有龍眼、荔枝、芒果、椰子及棕樹等，該等
    樹木本依法屬土地成分，已計價拍賣，拍定後點交，惟部分土地為九如鄉○○街
    四十七號房屋占用，房屋不在拍賣範圍，被占用之土地拍定不點交。拍賣土地上
    現有若干可移動之盆栽，依法不屬土地成分，不在拍賣範圍。」嗣該土地於八十
    八年八月二十四日由被告甲○○○拍定，被告本應依法請求鈞院定期點交，詎被
    告竟擅自僱請怪手將上開土地剷平，並損害前開土地上未保存登記之房屋另可移
    動之盆栽計七里香八盆、柴檀五盆、榕樹二十八盆、象牙樹六盆、山柑六盆、朴
    樹三盆、九芎、小榕樹、雜木一百五十棵均不知去向，致原告受有損害，被告不
    依法請求點交之不法侵害行為致原告受有損害，爰依估價單所載訴請被告給付如
    訴之聲明所載，並陳明願供擔保聲請宣告假執行云云。被告則否認原告主張之事
    實，並以被告於八十八年八月二十四日拍定上開土地，嗣於八十八年九月四日取
    得權利移轉證書，取得土地所有權後，被告之子乙○○多次與住於九如鄉○○街
    四十七號房屋之占用人即原告之姐龔杏娥連絡，多次協商請求將系爭盆栽移至相
    鄰原告之土地，詎遭其以不知原告在大陸何時返國為由拒絕，後乙○○向鈞院聲
    請點交，於八十八年九月十九日接獲執行命令，命債務人於十五日內將不動產點
    交被告，被告多次尋訪丁○○，終於高雄市○○區○○路一一四樓之二找到債務
    人，並轉交鈞院執行命令，並表明如無意見即於八十八年十月四日由被告接管。
    按依強制執行法第九十八條規定，拍賣之不動產取得權利移轉證書時，依法取得
    所有權，所有權人依法得主張其所有權，本院拍賣之上開土地，債務人未占用之
    部分，自無點交之問題，原告主張未保存房舍部分，未有損害；另遺留之盆栽可
    移動者，全數已移至原告相鄰土地部分，原告無損害之事實，此有照片三幀在卷
    可證，如不可移動部分，即為拍賣公告上之土地成分，已計價拍賣，原告自不得
    主張損害賠償，原告之訴為無理由，請求判決如主張主文所示等語為辯。
二、按原告主張民法第一百八十四條侵權行為之事實，須證明被告有故意或過失之行
    為，侵害原告之權利或利益，該行為須不法，造成原告之損害，且行為與損害間
    具有相當因關係，依民事訴訟法第二百七十七條規定，原告對其主張上開事實負
    有舉證責任（本證），負有本證舉證責任之原告，須證明其主張之事實為真實，
    負有嚴格之舉證責任，如未能舉證證明主張之事實為真實，使法院確信其主張之
    真正，原告之訴即難認有理由。按本件原告主張被告不法侵害之事實，業據其提
    出本院拍賣通知、估價單、估計單各一紙為證，唯估價單為原告自行書寫，尚不
    能依此認定被告侵害之事實，至於原告所提訴外人林宗源之估計單載明估計之價
    額，惟訴外人於估計單上載明未親見原告主張被損害之盆栽，僅係大略猜側，此
    有估計單在卷可憑，自不得單憑此估計單認定被告侵權之事實；本院依職權調取
    本院八十六執二二二Ｏ號拍賣抵押物強制執行卷，本院執行處八十七年十月二十
    一日履勘筆錄上載明「．．．．盆栽皆為可移動式，約有三十多盆．．．」，並
    經訴外人龔杏娥（即丁○○之姐）閱後簽名，此觀之執行卷自明，足見當初查封
    時僅三十多盆盆栽；而原告起訴狀中載明「．．盆栽計七里香八盆、柴檀五盆、
    榕樹二十八盆、象牙樹六盆、山柑六盆、朴樹三盆、九芎、小榕樹、雜木一百五
    十棵．．．」依此數額顯與原告主張盆栽數目未合，原告主張之數額遠超出執行
    卷內之數額，其主張顯有疑義，如依原告主張之數額至少盆栽五十六盆另有小榕
    樹、雜木一百五十棵，何以本院執行書記官執行時未見有如原告起訴主張之榕樹
    及小雜木？顯見原告主張不實。訊之證人蔡偉德於本院結證「．．卷付盆栽照片
    我有看過，去年年底某日與陳漢達及其朋友共四人，將可以移動之盆栽搬到旁邊
    可放置之空地，那些盆栽均未整修，並沒有毀損盆栽．．．」，且依被告提出之
    照片顯見原告主張之盆栽確久未整理，且經被告移置九如鄉○○街四十七號房屋
    ，故有照片所示之盆栽可憑，此有照片在卷可按，且被告如有心毀損原告之盆栽
    ，何必又請證人將盆栽遷移，並拍照存證，此顯違反常理，果如原告主張被告以
    怪手剷平盆栽，何以照片中之盆栽均完好如初，此皆原告所不能自圓之處；稽諸
    證人之證言與照片，被告所提之反證顯較原告主張可信，原告既未能舉證證明被
    告不法侵害行為之事實，其主張即無理由，應予駁回。
五、原告之訴為無理由；其假執行之聲請，因訴之駁回而失所依附，不予准許。
六、結論：本件原告之訴，為無理由，並依民事訴訟法第七十八條，判決如主文。
中      華      民      國    八十九    年      四      月    十八    日
                                    臺灣屏東地方法院民事第一庭
~B法      官  李芳南
右為正本，係照原本作成。
如對本判決上訴，須於判決送達後廿日內向本院提出上訴狀。
~B法院書記官  許水生
中      華      民      國    八十九    年      四      月    十八    日


司法院資訊處製作；財團法人民間司法改革基金會備份。
